【裁判字號】    97,裁,58
【裁判日期】    970110
【裁判案由】    返還公法上不當得利
【裁判全文】
最  高  行  政  法  院  裁  定
                                     97年度裁字第00058號
上  訴  人  甲○○
            乙○○○
            丙○○
            丁○○
            戊○○○
            己○○
            庚○○
            辛○○
                          送達代收人  甲○○
                          竹縣竹北市○○路165號
被 上訴 人  新竹縣政府
代  表  人  鄭永金
上列當事人間返還公法上不當得利事件，上訴人對於中華民國96
年5月17日臺北高等行政法院94年度訴字第2334號判決，提起上
訴，本院裁定如下：
    主  文
上訴駁回。
上訴審訴訟費用由上訴人負擔。
    理  由
一、按對於高等行政法院判決上訴，非以其違背法令為理由，不
    得為之，行政訴訟法第242條定有明文。是對於高等行政法
    院判決上訴，若未具體說明原判決違背何項法令、不適用或
    如何適用不當之具體情事，即非主張原判決違背法令以為上
    訴理由，其上訴不應准許。
二、本件上訴人對於高等行政法院判決上訴，係略以：被上訴人
    於88年9月4日徵收林華錦所有座落新竹縣竹北市○○段257
    、313、314地號土地（下稱系爭土地），應發給林華錦之徵
    收補償費交由林華錦之繼承人領取之前，並不知有訴外人劉
    家廷以林華錦之繼承人不明為由，向臺灣新竹地方法院聲請
    選任遺產管理人，故該等發放及交付林華錦繼承人領取之程
    序，即無可苛責之處，其發放是否違法，尚值斟酌。然被上
    訴人僅依原審參加人之要求具領上開補償費之人將補償費繳
    回，惟並無撤銷發給補償費處分之明確表示，縱認上訴人等
    並非林華錦之繼承人，亦應由被上訴人對上訴人等提起確認
    之訴，然原判決卻認定上開領取補償費之人無法律上之原因
    受有利益，應非適洽；又依行政程序法第117條第1項但書規
    定，上訴人並無同法第119條規定情形，被上訴人亦不得撤
    銷原發放之授益處分，被上訴人向上訴人請求返還所領之補
    償費，非有理由等語為由。惟核其所陳上述理由，無非係就
    原審取捨證據、認定事實之職權行使，指摘其為不當，並就
    原審所為之論斷，任加指摘，而未具體說明其有何不適用法
    規或適用法規不當之情形，並揭示該法規之條項或其內容，
    難認對該判決之如何違背法令已有具體之指摘，依首揭說明
    ，應認其上訴為不合法。又本院為法律審，上訴狀提出之新
    事實，本院不予審究，均附此敘明。
三、據上論結，本件上訴為不合法，依行政訴訟法第249條第1項
    前段、第104條、民事訴訟法第95條、第85條第1項前段、第
    78條，裁定如主文。
中    華    民    國    97    年    1     月    10    日
                    最高行政法院第四庭
                        審判長法官  鍾  耀  光
                              法官  姜  仁  脩
                              法官  王  德  麟
                              法官  黃  清  光
                              法官  吳  慧  娟
以  上  正  本  證  明  與  原  本  無  異
中    華    民    國    97    年    1     月    10    日
                              書記官  阮  思  瑩


司法院資訊處製作；財團法人民間司法改革基金會備份。
